【裁判字號】    98,上易,2364
【裁判日期】    981015
【裁判案由】    毒品危害防制條例
【裁判全文】
臺灣高等法院刑事判決                98年度上易字第2364號
上  訴  人
即  被  告  甲○○
                    （另案在臺灣高雄第二監獄執行）
上列上訴人因違反毒品危害防制條例案件，不服臺灣板橋地方法
院98年度易字第900號，中華民國98年6月9日第一審判決（起訴
案號：臺灣板橋地方法院檢察署98年度毒偵字第1170號，於原審
準備程序中，被告就被訴犯罪事實為有罪陳述，原審告知簡式審
判程序意旨，聽取當事人意見後，經原審合議裁定改依簡式審判
程序），提起上訴，本院判決如下：
    主  文
上訴駁回。
    事  實
本審認定之事實與第一審判決書所記載之事實相同，茲引用之。
    理  由
一、按不服地方法院之第一審判決而上訴者，應向管轄第二審之
    高等法院為之。上訴書狀應敘述具體理由。上訴書狀未敘述
    上訴理由者，應於上訴期間屆滿後20日內補提理由書於原審
    法院，逾期未補提者，原審法院應定期間先命補正。第二審
    法院認為上訴書狀未敘述理由或上訴有第362條前段之情形
    者，應以判決駁回之。但其情形可以補正而未經原審法院命
    其補正者，審判長應定期間先命補正。刑事訴訟法第361條
    、第367條定有明文。所謂不服第一審判決之具體理由，必
    係依據卷內既有訴訟資料或提出新事證，指摘或表明第一審
    判決有何採證認事、用法或量刑等足以影響判決本旨之不當
    或違法，而構成應予撤銷之具體事由，始克當之（例如：依
    憑證據法則具體指出所採證據何以不具證據能力，或依憑卷
    證資料，明確指出所為證據證明力之判斷如何違背經驗、論
    理法則）；倘僅泛言原判決認定事實錯誤、違背法令、量刑
    失之過重或輕縱，而未依上揭意旨指出具體事由，或形式上
    雖已指出具體事由，然該事由縱使屬實，亦不足以認為原判
    決有何不當或違法者（例如：對不具有調查必要性之證據，
    法院未依聲請調查亦未說明理由，或援用證據不當，但除去
    該證據仍應為同一事實之認定），皆難謂係具體理由，俾與
    第二審上訴制度旨在請求第二審法院撤銷、變更第一審不當
    或違法之判決，以實現個案救濟之立法目的相契合，並節制
    濫行上訴。（最高法院97年度臺上字第892號判決參照）是
    上訴人之上訴書狀或補提上訴理由書，雖有敘述上訴理由，
    惟未具體敘述第一審判決有上述違法、不當情形，即與未敘
    述具體理由無異，所為上訴，即不符上訴之法定要件。
二、本件被告上訴之意旨略以：原審並無顧及被告是否尚有其他
    因素，或所判處徒刑是否造成被告之困擾及負面問題，被告
    同為施用第二級毒品案，在臺灣高雄地方法院判處有期徒刑
    4月，得易科罰金，而本案則判處有期徒刑7月，不得易科罰
    金，同樣的犯罪情形卻有不同量刑，自難令被告信服，再者
    ，被告所為係自戕犯行，對家中經濟已造成負擔，如須入監
    服刑，不僅少了被告工作所得之收入，家中更須支付被告牢
    中開支，而被告之妻於監所會面時強顏歡笑，笑容裡不難看
    出多麼的無奈與悲苦，令人鼻酸，故請法院考量被告之犯罪
    動機、態度及家境等一切情況，從輕量處得易科罰金之刑云
    云。
三、查量刑係實體法賦予法院得自由裁量之事項，倘未逾越法律
    所定範圍，或濫用權限，即不得任意指摘為違法。本件被告
    施用第二級毒品犯行，合於毒品危害防制條例所規定之處罰
    條件，又係累犯，應依法追訴處罰，原判決就被告所犯本案
    之一切情狀詳予說明，其量刑審酌之根據及理由，已斟酌並
    敘明刑法第57條所列各項事由，經核並無任何違反經驗法則
    、論理法則、比例原則，或其他違法情事，所為量刑亦稱妥
    適；上訴意旨徒稱被告另案同為施用第二級毒品罪，高雄地
    院判處有期徒刑4月，得易科罰金，本件應比照判刑云云。
    惟法官依據法律獨立審判，並視個案情節，審酌刑法第57條
    所列各款事由，及其他有關刑之酌科、加減等一切情事綜合
    判斷，於法定刑度內論罪量刑，不受他案判決所拘束，顯非
    可遽論以同類案件應為相同量刑；乃被告徒以原審量刑過重
    ，應從輕量處得易科罰金之刑，及如須入監服刑，將造成家
    中經濟負擔、家人會悲傷云云，非但未指摘原判決就採證認
    事、用法及量刑等項，有何具體違法或不當等足以影響判決
    之理由，且均屬空泛無據之詞，依首揭說明，本件上訴不合
    法定要件，應予駁回，並不經言詞辯論為之。
四、據上論斷，應依刑事訴訟法第367條前段、第372條、第373
    條，判決如主文。
中    華    民    國    98    年    10    月    15    日
                  刑事第二十三庭審判長法  官  許宗和
                                      法  官  林海祥
                                      法  官  潘進柳
以上正本證明與原本無異。
不得上訴。
                                      書記官  任正人
中    華    民    國    98    年    10    月    15    日


司法院資訊處製作；財團法人民間司法改革基金會備份。
